臺灣高等法院臺中分院刑事判決　　　　100年度上易字第960號
上　訴　人
即　被　告　黃永源
上列上訴人因傷害等案件，不服臺灣彰化地方法院100年度易字
第187號中華民國100年5月31日第一審判決（起訴案號：臺灣彰
化地方法院檢察署99年度偵字第8354號），提起上訴，本院判決
如下：
    主  文
上訴駁回。
    理    由
一、按不服地方法院之第一審判決而上訴者，應向管轄第二審之
    高等法院為之。上訴書狀應敘述具體理由。第二審法院認為
    上訴書狀未敘述理由者，應以判決駁回之。刑事訴訟法第36
    1條第1項、第2項、第367條前段分別定有明文。所謂應敘述
    具體理由，係指須就不服之判決為具體之指摘而言，如僅泛
    稱原判決認事用法不當、採證違法、判決不公或量刑失當等
    ，均非具體理由。又刑事訴訟法第367條之判決，得不經言
    詞辯論為之，同法第372條定有明文。
二、本件上訴人即被告黃永源（以下稱被告）上訴意旨略以：被
    告與告訴人王林春然（以下稱告訴人）為鄰居，分別住於彰
    化縣福興鄉○○村○○路29號、27號，於民國99年7月16日
    ，2人就渠等住處後方水溝上搭建便橋之事發生衝突，被告
    自始至終皆未以任何東西或碰觸傷害告訴人，告訴人之多處
    挫傷是否自己丟擲砂石、鐵棒跌倒而受傷，如果是毆打，混
    亂之中會是挫傷嗎？怎會到下午才就醫？諸多疑點，令人百
    思不解，其具體事實為何？又證人李功全說詞不實，其並未
    了解全部過程，其所言顯屬偏袒迴護告訴人之詞云云。
三、經查：
(一)本件被告因不服地方法院之第一審判決，於100年6月15日所
    提出之上訴狀，依刑事訴訟法第361條第2項條文、立法修正
    理由及上開最高法院判決意旨，倘已提出上訴理由，但所提
    非屬具體理由者，由第二審法院以上訴不合法律上之程式，
    以判決駁回之。至於上訴理由是否具體，係屬第二審法院審
    查範圍，不在命補正之列（參見法院辦理刑事訴訟案件應行
    注意事項第162點），合先敘明。
(二)原審判決就認定被告有如事實欄所載傷害及公然侮辱犯行所
    憑之證據，已經詳細調查審酌，經核並無違背證據法則及論
    理法則。就量刑方面，亦已審酌被告僅因細故糾紛，公然出
    言侮辱告訴人，並對告訴人施以暴力傷害行為，致告訴人身
    體受傷，犯後未積極與告訴人商談和解，尋求告訴人之諒解
    ，然被告於最近10年間並無因案受訴科罰紀錄，素行尚稱良
    好，暨考量告訴人之受傷情形、被告之智識程度、生活狀況
    及其犯罪動機、手段等一切情狀，量處被告犯傷害罪，處拘
    役30日；又犯公然侮辱罪，處拘役20日，並分別諭知易科罰
    金之折算標準，定應執行拘役40日及其易科罰金之折算標
    ，以示懲警，經核亦屬妥適，並無過重或過輕之情形。被告
    上訴意旨僅泛稱未傷害告訴人，質疑告訴人多處挫傷為自己
    造成及證人李功全證述不實云云，惟原審業於判決書之事實
    及理由欄詳為說明被告確實有以「幹你娘雞掰」等語辱罵告
    訴人，並持隨手撿拾之鐵條毆打告訴人，與告訴人發生拉扯
    ，致告訴人跌倒在地，告訴人因而受有頭部外傷併左臉挫傷
    、右膝挫傷、左手第一指末端骨折並瘀傷等情，並經告訴人
    於警詢、偵查中及原審審理時指證歷歷，核與證人李功全於
    警詢、偵查中及原審審理時證述情節相符，並有財團法人彰
    化基督教醫院鹿基分院病例及護理紀錄等資料在卷可佐（見
    偵查卷第47至53頁），另被告於原審亦自承確實有與告訴人
    就如何在渠等住處後方水溝上搭建便橋之事發生爭吵、辱罵
    情事及告訴人於過程中有跌倒等語（見原審卷第8、15頁）
    ，足見告訴人之指訴並非憑空捏造。被告形式上雖提出書狀
    敘述上訴理由，係置原判決所為明白論斷於不顧，並未依據
    卷內既有訴訟資料或提出新事證，指摘或表明原審判決有何
    採證認事、用法或量刑等足以影響判決本旨之不當或違法，
    而構成應予撤銷之具體事由，其上訴即無可憑採。綜上，本
    院認被告上訴意旨，不足以動搖原審判決認定犯罪事實及量
    刑之基礎，難認係具體理由，其上訴顯然違背法律上之程式
    ，應予駁回，並不經言詞辯論為之。
四、據上論斷，應依刑事訴訟法第367條前段、第372條，判決如
    主文。
中    華    民    國   100    年    7     月    22    日
            刑事第十一庭  審判長法  官  郭  同  奇
                                法  官  洪  曉  能
                                法  官  許  冰  芬
以上正本證明與原本無異。
不得上訴。
                                書記官  賴  成  育
中    華    民    國   100    年    7     月    22    日